---
output: github_document
---

<!-- README.md is generated from README.Rmd. Please edit that file -->

```{r, include = FALSE}
knitr::opts_chunk$set(
  collapse = TRUE,
  comment = "#>",
  fig.path = "man/figures/README-",
  out.width = "100%"
)
```

# reseptilaakesovellus

<!-- badges: start -->
<!-- badges: end -->

Sovellus Kelan julkaisemaan lääkkeiden hamstrausta käsittelevän datan selaamiseen

Sovellus lukee sivulla: https://github.com/kelaresearchandanalytics/korona_atc_data julkaistua dataa. Sovellus on julkaistu Kelan tutkimusblogissa: https://tutkimusblogi.kela.fi/arkisto/5254

Suora linkki sovellukseen: kelaresearchandanalytics.shinyapps.io/korona_atc_app/


## Asentaminen

You can install the development version of reseptilaakesovellus like so:

``` r
remotes::install_github("kelaresearchandanalytics/reseptilaakesovellus")
```

## Resursseja kehittämisen tueksi

### Shiny

- [Wickham (tekeillä) *Mastering Shiny*](https://mastering-shiny.org/)
- [Youtube-haku: "mastering+shiny"](https://www.youtube.com/results?search_query=mastering+shiny)

### Golem

- [`golem` homepage](https://thinkr-open.github.io/golem/)
- [Colin Fay & Co (2022) *Engineering Production-Grade Shiny Apps*](https://engineering-shiny.org/)
- [Youtube-haku: "golem+shiny"](https://www.youtube.com/results?search_query=golem+shiny)


## Viittaa

```{r}
citation("reseptilaakesovellus")
```




***

- Lähdekoodi on lisensoitu [MIT-lisenssillä](https://opensource.org/licenses/MIT)
- &#169; 2020-2022 Markus Kainu & Kela

